【裁判字號】    98,毒抗,104
【裁判日期】    980818
【裁判案由】    聲請強制戒治
【裁判全文】
臺灣高等法院高雄分院刑事裁定         98年度毒抗字第104號
抗  告  人
即  被  告  甲○○
                    （臺灣高雄看守所附設勒戒所執行中）
上列抗告人因聲請強制戒治案件，不服臺灣高雄地方法院中華民
國98年7 月27日裁定（98年度審毒聲字第845 號），提起抗告，
本院裁定如下：
    主  文
抗告駁回。
    理  由
一、抗告意旨略以：抗告人即被告甲○○於執行本次觀察勒戒期
    間，已有心要戒除毒癮，且僅有8 年前之勒戒記錄，然於本
    次勒戒期間，僅有接受醫師1 次之約1 分鐘諮詢交談，並未
    就抗告人是否有繼續施用毒品傾向而為具體評估，竟評估陳
    報抗告人有繼續施用毒品之傾向，此評估結果草率而對抗告
    人不公平，為此不服原裁定提起抗告等語。
二、按犯毒品危害防制條例第10條之罪者，檢察官應聲請法院裁
    定，令被告入勒戒處所觀察、勒戒，其期間不得逾2 月。觀
    察、勒戒後，檢察官依據勒戒處所之陳報，認受觀察、勒戒
    人有繼續施用毒品傾向者，檢察官應聲請法院裁定令入戒治
    處所強制戒治，其期間為6 個月以上，至無繼續強制戒治之
    必要為止，但最長不得逾1 年，同條例第20條第1 項、第2
    項定有明文。
三、經查：
(一)、抗告人甲○○因施用第一、二級毒品案件，經原審以98年度
    審毒聲字第289 號裁定令入臺灣高雄看守所附設勒戒處所觀
    察、勒戒後，認有繼續施用毒品之傾向，此有原審刑事裁定
    、該所民國98年7 月7 日高所衛字第0981000196號函檢附「
    有無繼續施用毒品傾向證明書」及「有無繼續施用毒品傾向
    評估標準紀錄表」各1 份附卷可稽。
(二)、抗告人甲○○於臺灣高雄看守所附設勒戒處所觀察、勒戒期
    間之「人格特質」、「臨床徵候」、「環境相關因素」等評
    估項目各為66分、20分、0 分，合計分數86分，有上開「有
    無繼續施用毒品傾向證明書」及「有無繼續施用毒品傾向評
    估標準紀錄表」附於98年度毒偵緝字第225 號卷內可參，足
    認抗告人有繼續施用毒品之傾向明確，又上開評估有無繼續
    施用毒品傾向之標準，乃係經專業評定而制定，為全國接受
    勒戒者所一體適用，自有相當可信度，本件抗告意旨所陳上
    情，純以其主觀認知遽而質疑上開評估標準，自非可採。
四、綜上所述，原審因而裁定抗告人「令入戒治處所強制戒治，
    其期間為陸個月以上，至無繼續強制戒治之必要為止，但最
    長不得逾壹年」，經核尚屬允當。抗告人所執前詞提起抗告
    ，並無理由，本件抗告應予駁回。
據上論結，應依刑事訴訟法第412 條，裁定如主文。
中    華    民    國    98    年    8     月    18    日
                刑事第一庭  審判長法  官  郭雅美
                                  法  官  徐美麗
                                  法  官  張意聰
以上正本證明與原本無異。
本裁定不得再抗告。
中    華    民    國    98    年    8     月    18    日
                                  書記官  陳金


司法院資訊處製作；財團法人民間司法改革基金會備份。
